# 请教陈版关于项目投资的账务处理问题

提问人：Cassie00 时间：2020-08-12 10:16:30
A公司有一个能源管理项目，已完成前期节能改造，项目期一共十年，已正常运营两年。B公司现在对这个项目进行投资（只对项目投资），之后每月根据节能效益和B公司按约定比例分成。
想要请教陈版和各位高手，B公司的投资款和后续的收益分成应如何做账务处理，十分感谢~

回答人：chenyiwei
B公司是否仅仅是财务投资者，不参与该项目的实际建设和运营？另外对于已建成运营的成熟项目，再引入财务投资的原因是什么？
另外，B公司是否享受保证本金安全和约定收益（或保底收益）的承诺？项目结束时是否可以收回投资本金？
如果B的投资是用于该项目的后续建设（包括改扩建），且只能通过剩余 8 年期间内的效益分成来回收投资和取得收益，而每年的分成款的不确定性较大，则B可以将该投资款确认为一项“其他非流动资产”，后续每年分得款项时优先冲减该资产的成本，到将资产成本全部回收后继续受到的款项确认为投资收益。期末对于尚未回收完毕的投资成本需谨慎进行减值测试。

提问人：Cassie00 时间：2020-08-19 15:35:54
陈版，如果合同约定保本收益，比如说B对A的项目投资了 160 万，项目期还剩 8 年，每年按项目收益的60%给B分成，但不得低于 20 万（ 160 万/8年，暂不考虑资金成本。那B是不是可以每年就收到的这 20 万冲投资成本，超过部分确认投资收益呀？这个投资款放到哪个科目里核算比较合适呢？

回答人：chenyiwei
也可以这样处理。其他非流动资产。

提问人：月之浩儿 时间：2020-09-15 14:28:22
请问陈版，那对于A公司，在收到B公司的项目投资款后是是否能确认收入，还是记在其他应付款或者长期应付款，用每年支付B公司的款项去冲减该往来款，待全部冲减完毕再支付时计入营业成本中？

回答人：chenyiwei
记在其他应付款或者长期应付款，每期末计提应归属于B的收益计入损益并调整该项负债的账面价值。向B分配的款项（含收益和还本）从该负债中列支。